【裁判字號】    98,易,385
【裁判日期】    981231
【裁判案由】    竊盜
【裁判全文】
臺灣花蓮地方法院刑事判決               98年度易字第385號
公  訴  人  臺灣花蓮地方法院檢察署檢察官
被      告  甲○○
上列被告因竊盜案件，經檢察官提起公訴（98年度偵字第4357號
、第4641號、第4784號），被告於準備程序中就被訴事實為有罪
之陳述，經本院裁定改以簡式審判程序審理，並判決如下：
    主  文
甲○○犯夜間侵入住宅竊盜罪，處有期徒刑肆月；又犯踰越門扇
竊盜罪，處有期徒刑柒月。又犯夜間侵入住宅竊盜罪，處有期徒
刑柒月。應執行有期徒刑壹年貳月。緩刑肆年。緩刑期間付保護
管束，並應向指定之政府機關、政府機構、行政法人、社區或其
他符合公益目的之機構或團體，提供壹佰捌拾小時之義務勞務。
    事  實
一、甲○○因失業而缺錢花用，竟基於意圖為自己不法所有之犯
    意，於民國98年8月24日凌晨3時許之夜間，侵入乙○○位於
    花蓮縣花蓮市○○○街70號之住處內，徒手竊取乙○○所有
    放在客廳之手機1支（SONY ERICSSON廠牌，序號0000000000
    0000000 ），得手後，將該手機賣給鑫萬通訊行，得款新臺
    幣（下同）500元。
二、甲○○又基於意圖為自己不法所有之犯意，於 98年8月31日
    清晨5時許，徒手推開丙○○位於花蓮縣花蓮市○○路110巷
    5弄9號住處正門右側落地紗窗後，伸手進入屋內開啟該住處
    鋁門後進入屋內（侵入住宅部分未據告訴），徒手竊取丙○○所有NOKIA廠牌手機1支（序號000000000000000）、ZTE廠
    牌手機1支（序號000000000000000）、18K金環形戒指1只（
    價值約2千元）及拼布手提包1個（內有文化大學日文課本 1
    本、大家說英語雜誌1本、日文講義、眼鏡1副及筆記本 1本
    等物），得手後，將NOKIA廠牌手機1支賣給設於花蓮縣吉安
    鄉○○路○段45號之全友通訊行，得款5百元。嗣丙○○於發
    覺遭竊報警後，經警調閱該失竊NOKIA 廠牌手機之通聯紀錄
    ，於同年9月16 日通知甲○○到案說明，始知上情。甲○○
    並於當日在花蓮縣警察局刑警大隊警員訊問時，在偵查犯罪
    職權之公務員尚未發覺其所犯竊取乙○○所有手機之犯行前
    ，主動供出上情，自首而接受裁判。
三、甲○○復基於意圖為自己不法所有之犯意，於98年9月6日凌
    晨1時許之夜間，侵入丁○○位於花蓮縣吉安鄉○○○街 29
    號住處，徒手竊取丁○○所有之掛在神明上之金牌7 片（共
    重約3錢12分）及放在客廳之黑色手提袋1只（內有計算機 1
    台、筆記本1本、紅色原子筆1支、臉部保養品1瓶、現金1千
    元等物），得手後逃逸，嗣丁○○之配偶發現遭竊後報警，
    並調閱監視錄影畫面指證後，經警於同年9月8日通知甲○○
    到案說明，始知上情。
四、案經花蓮縣警察局移送及花蓮縣警察局吉安分局報告報告臺
    灣花蓮地方法院檢察署檢察官偵查起訴。
    理  由
一、上開犯罪事實，業據被告甲○○於警詢、偵查中及本院審理
    時均坦承不諱，核與證人即被害人乙○○、丙○○、丁○○
    及證人許韻琴、洪達成於警詢中證述之情節相符，復有中古
    手機買賣契約書、切結書、贓物認領保管單、扣押筆錄、扣
    押物品目錄表、現場照片、通聯調閱查詢單等附卷足憑。是
    被告之自白核與事實相符，犯行堪以認定，均應依法論科。
二、核被告就犯罪事實一、三之所為，均係犯刑法第321條第1項
    第1 款之夜間侵入住宅竊盜罪；就犯罪事實二部分之所為，
    係犯刑法第321條第1項第2 款之踰越門扇竊盜罪。被告所犯
    上開3 罪之時間不同，犯意各別，應予分論併罰。又被告於
    未為有偵查犯罪職權之公務員發覺前，即主動供出犯罪事實
    一所示之犯行，進而接受裁判，此有被告於98年9月16 日在
    花蓮縣警察局製作之調查筆錄1 份附卷可稽，是被告合於自
    首規定，爰依刑法第62條前段規定，就被告所犯犯罪事實一
    所示之竊盜罪部分減輕其刑。爰審酌被告前無任何科刑紀錄
    ，此有臺灣高等法院被告前案紀錄表附卷可稽，素行尚佳，
    因缺錢花用，即侵入他人住宅竊取財物變賣花用，妨害住家
    之安全及安寧，及其犯罪之目的、動機、手段，造成之危害
    ，暨其犯罪後自白犯行，頗具悔意，業與被害人達成和解，
    願意分期賠償被害人之損失（有和解書3 紙附卷可稽）等一
    切情狀，分別量處如主文所示之刑，並定其應執行之刑。
三、末查，被告未曾因故意犯罪受有期徒刑以上刑之宣告，有臺
    灣高等法院被告前案紀錄表在卷足徵，其因思慮未周，致罹
    刑典，事後已坦承犯行，經此刑之宣告後，應知警惕而無再
    犯之虞，本院認暫不執行其刑為當，予以宣告緩刑4 年，並
    為使被告能於本案從中記取教訓，爰併依刑法第74條第2 項
    第5 款之規定，命被告應於緩刑期間，依執行檢察官之命令
    ，向指定之政府機關、政府機構、行政法人、社區或其他符
    合公益目的之機構或團體，提供180 小時之義務勞務，復依
    刑法第93條第1項第2款之規定，諭知於緩刑期間付保護管束
    ，以勵自新。
據上論斷，依刑事訴訟法第299條第1項前段、第273條之1第1 項
，刑法第321條第1項第1款、第2款、第62條前段、第51條第5 款
、第74條第1項第1款、第2項第5款、第93條第1項第2款，判決如
主文。
本案經檢察官吳宇青到庭執行職務。
中    華    民    國    98    年    12    月    31    日
                  刑事第三庭    法  官  許乃文
以上正本證明與原本無異。
如不服本判決應於收受送達後10日內向本院提出上訴書狀，並應
敘述具體理由。其未敘述上訴理由者，應於上訴期間屆滿後20日
內向本院補提理由書(均須按他造當事人之人數附繕本)「切勿逕
送上級法院」。告訴人或被害人如對於本判決不服者，應具備理
由請求檢察官上訴，其上訴期間之計算係以檢察官收受判決正本
之日期為準。
中    華    民    國    98    年    12    月    31    日
                                書記官
附錄本判決論罪之法律條文：
中華民國刑法第321條第1項：
犯竊盜罪而有左列情形之一者，處 6 月以上、 5 年以下有期徒
刑：
一  於夜間侵入住宅或有人居住之建築物、船艦或隱匿其內而犯
    之者。
二  毀越門扇、牆垣或其他安全設備而犯之者。
三  攜帶兇器而犯之者。
四  結夥三人以上而犯之者。
五  乘火災、水災或其他災害之際而犯之者。
六  在車站或埠頭而犯之者。
前項之未遂犯罰之。

司法院資訊處製作；財團法人民間司法改革基金會備份。
